臺灣臺東地方法院刑事判決　　　　　　　 96年度訴字第112號
公　訴　人　臺灣臺東地方法院檢察署檢察官
被　　　告　乙○○
選任辯護人　陳信伍律師
上列被告因妨害性自主等案件，經檢察官提起公訴（96年度偵字
第505號），本院判決如下：
    主  文
乙○○對於女子以違反其意願之方法而為性交，共參罪，各處有
期徒刑參年貳月，應執行有期徒刑參年拾月。
    事  實
一、乙○○係代號0000-0000成年女子（印尼籍，民國73年5月間
    生，真實姓名年籍詳卷，下稱Ａ女）之雇主，Ａ女於95年 9
    月10日受僱入境後，在臺東縣海端鄉海端村初來13之3 號之
    乙○○住處擔任看護及照顧乙○○父親等工作，不料乙○○
    竟基於強制性交之犯意，於同年11月21日（起訴書誤載為11
    月22日，檢察官已當庭更正）晚上11時許，在上開住處客廳
    ，以右手拉住Ａ女右手，左手摟住Ａ女左肩之方式，強推Ａ
    女進入Ａ女之房間內，在將房門上鎖後，隨即脫去自己之外
    衣褲，並在床舖上以其雙腳壓住Ａ女之大腿，右手捉住Ａ女
    雙手並將Ａ女雙手抵在Ａ女背後，不顧Ａ女言語、哭泣及手
    推之反對、掙扎與抵抗，強行褪除Ａ女所著之衣褲，將Ａ女
    雙腳打開放在其雙肩上，並以手捉住Ａ女之雙手，違反Ａ女
    之意願，而將其性器插入Ａ女之陰道內為性交行為，得逞後
    ，即在Ａ女之房間內就寢。迨同年月22日凌晨 4時許，Ａ女
    趁乙○○熟睡欲逃離上開房間時，適乙○○醒來，復另行基
    於強制性交之犯意，以其身軀壓在Ａ女身上，並將Ａ女之右
    腳放在其左肩上，違反Ａ女之意願，而將其性器插入Ａ女之
    陰道內完成性交行為。另基於強制性交之犯意，於同年月26
    日晚上10時30分許，在上址住處，將Ａ女強拉至乙○○房間
    之床舖上，以其雙腳壓住Ａ女之大腿，右手捉住Ａ女雙手並
    將Ａ女雙手抵在Ａ女背後，不顧Ａ女言語、哭泣及手推之反
    對、掙扎與抵抗，強行褪去Ａ女所著之衣褲，將Ａ女雙腳打
    開放在其雙肩上，並以手捉住Ａ女之雙手，違反Ａ女之意願
    ，而將其性器插入Ａ女之陰道內為性交行為，事後並以衛生
    紙拭去遺留在Ａ女肚子上之精液，嗣經Ａ女電請仲介公司持
    志集團服務部翻譯丁○○於同年月27日報警處理，而知上情
    。
二、案經Ａ女訴由臺東縣警察局關山分局（起訴書誤載為成功分
    局）報告臺灣臺東地方法院檢察署檢察官偵查起訴。
    理  由
一、按被告以外之人於審判外之言詞或書面陳述，除法律有規定
    者外，不得作為證據；次按被告以外之人於偵查中向檢察官
    所為之陳述，除顯有不可信之情況者外，得為證據；又被告
    以外之人於審判外之陳述，雖不符前 4條之規定，而經當事
    人於審判程序同意作為證據，法院審酌該言詞陳述或書面陳
    述作成時之情況，認為適當者，亦得為證據。當事人、代理
    人或辯護人於法院調查證據時，知有第159條第1項不得為證
    據之情形，而未於言詞辯論終結前聲明異議者，視為有前項
    之同意，刑事訴訟法第 159條第1項、第159條之1第2項及第
    159條之5分別定有明文。上開條文之立法意旨在於傳聞證據
    未經當事人之反對詰問予以核實，原則上先予排除，惟若當
    事人已放棄反對詰問權，於審判程序中表明同意該等傳聞證
    據可作為證據，或於言詞辯論終結前未聲明異議，基於尊重
    當事人對傳聞證據之處分權，及證據資料愈豐富，愈有助於
    真實發見之理念，且強化言詞辯論主義，使訴訟程序得以順
    暢進行，上開傳聞證據亦均具有證據能力。經查：
  (一)證人即被害人Ａ女、通譯丁○○於檢察官偵查中所為之陳述
    ，固屬被告以外之人於審判外所為之言詞陳述，惟於偵查中
    ，業經檢察官諭知證人及通譯有具結之義務及偽證之處罰，
    並命朗讀結文具結擔保其證言及通譯之真實性後，分別以證
    人及通譯之身分，於檢察官面前完整、連續陳述其親身經歷
    ，且查無違法取證之瑕疵存在，應無顯不可信之情形，引用
    上開證人及通譯於檢察官面前所為之陳述作為證據應屬適當
    ，依刑事訴訟法第159條之1第2項之規定，自均得為證據。
  (二)本判決下列所引用之各該被告以外之人於審判外之言詞或書
    面陳述，除證人即臺東縣政府社會局社工員甲○○之證述外
    ，其餘固均屬傳聞證據，惟當事人及辯護人於本院準備程序
    及審判期日中，仍就證據能力一節均表示沒有意見而不予爭
    執（見本院卷第34頁、第63-66頁 ），且迄至本案言詞辯論
    終結前，對於前揭具有傳聞證據性質之證據，既均已知其情
    ，亦均未聲明異議，本院審酌上開證據資料製作時之情況，
    尚無違法不當取證及證據證明力明顯過低之瑕疵，亦認為以
    之作為證據均屬適當，揆諸前開規定與說明，認前揭證據資
    料均有證據能力，故得採為認定被告犯罪事實之證據。
二、上揭對於Ａ女以強制之方法而為 3次性交既遂之犯罪事實，
    業據被告乙○○於偵訊及本院審理時坦白承認（參偵卷第10
    -11頁、本院96年11月 1日審判筆錄第7頁、第12頁），核與
    證人Ａ女、通譯丁○○迭於警詢中指述及偵查中結證之情節
    相符，復經證人甲○○於本院審理中結證稱Ａ女受害後，其
    情緒反應及肢體語言係呈現無助、沮喪、難過、痛苦、不願
    回憶當時情形及對被告之不諒解等語屬實，並有財團法人佛
    教慈濟綜合醫院關山分院95年11月27日受理疑似性侵害事件
    驗傷診斷書1份、刑案現場測繪圖1紙、案發現場照片 6張、
    臺東縣警察局關山分局代號與真實姓名對照表、Ａ女之基本
    資料及中華民國外僑居留證、臺東縣政府社會局社會工作員
    個案匯總報告、切結書及協議書影本各 1份附卷可稽，又扣
    案之衛生紙1袋、性侵害證物母袋1盒經送鑑驗結果，衛生紙
    之精子細胞層DNA與被告之DNA-STR型別相同，衛生紙上血跡
    則與Ａ女之DNA-STR型別相同，Ａ女床上血跡與Ａ女之DNA-S
    TR型別相同等情，有內政部警政署刑事警察局96年2月1日刑
    醫字第0950183348號鑑驗書 1份、證物採集單、性侵害案件
    驗證同意書、95年11月29日勘察採證同意書及去氧核醣核酸
    樣本採集單各 1紙在卷可資佐憑，足徵被告之自白與事實相
    符，本案事證已臻明確，被告前開犯行堪予認定，應依法論
    科。
三、按人之身體不受侵害，應屬可合理認定之基本人權，而侵入
    身體私密器官，尤易引起不適、厭惡及羞愧感，產生本能之
    排拒感，此屬常態，故於88年 4月21日所修正公布，並於同
    年月23日生效之刑法妨害性自主罪章，業將強制性交罪之構
    成要件由「至使被害人不能抗拒」修改為「違反被害人之意
    願」，以保護被害人，使被害人於遭受性侵害時，仍得以選
    擇自我保全，而毋須以「拼命抵抗」以表彰其性自主意思，
    反造成其生命或身體方面更大之危害，亦無庸因於法庭上無
    法證明遭受性侵害時「已達不能抗拒」之程度，即須屈受「
    係經被害人同意而為性交」之認定。被告分別於上揭時、地
    ，以手、腳及身軀壓制Ａ女肢體之強制方法，不顧Ａ女當時
    以言語、哭泣表示反對及手推掙扎與反抗，而與之性交 3次
    ，均已違反Ａ女之意願，核被告所為，均係犯刑法第 221條
    第1項之強制性交既遂罪。所犯上開3罪，犯意各別，行為互
    殊，應予分論併罰。公訴意旨於事實欄雖記載被告基於強制
    性交之故意，接續對Ａ女為強制性交行為，惟論罪時未為被
    告所犯係接續犯之敘明，經本院審理結果，認被告上開犯行
    ，並非自始即係基於單一決意所為，在時間差距上亦非難以
    分開，而被告 3次強制性交行為，均係為滿足各該次之性慾
    ，於滿足性慾後，該次行為即已完成，各次均為各自獨立之
    行為，各具獨立性，是起訴書犯罪事實所記載之「接續」顯
    屬誤載，併此敘明。爰審酌被告身為Ａ女之雇主，本應知男
    女往來之分際，潔身自愛，尊重異性，對於隻身來臺工作之
    Ａ女，更應善盡雇主之責，竟背道而馳，利用其與Ａ女朝夕
    相處、共處一室之機會，無視Ａ女性自主意思決定自由之權
    利，以強制手段，予以性交得逞，不惟造成Ａ女身體之傷害
    ，對Ａ女日後人格發展及心靈健全亦有不良影響，惟念及被
    告前無犯罪科刑執行紀錄，有臺灣高等法院被告前案紀錄表
    1 紙在卷足考，素行尚可，又被告與Ａ女平日相處融洽，關
    係互動堪稱良好，有被告提出之共遊彩色照片14張存卷可參
    ，其誤認Ａ女有意與之交往，因一時情慾衝動而誤觸法紀，
    犯罪後坦承犯行，態度尚稱良好，且業於96年1月9日支付現
    金新臺幣 5萬元而與Ａ女達成和解，有卷附之切結書及協議
    書影本各 1份可按，應已知所悔悟，及被告之生活狀況、智
    識程度、犯罪之目的等一切情狀，各量處如主文所示之刑，
    並定其應執行之刑。另按中華民國96年罪犯減刑條例業於96
    年 7月16日施行，該條例第3條第1項第15款規定，犯刑法第
    221條之罪，經宣告死刑、無期徒刑或逾有期徒刑 1年6月之
    刑者，不予減刑，本案被告之犯罪合致前開不得減刑之規定
    ，是本案即無減刑之適用。至扣案之衛生紙 1袋、性侵害證
    物母袋 1盒，則與犯罪無直接關係，僅具證據性質，爰不為
    沒收之諭知。
據上論斷，應依刑事訴訟法第299條第1項前段，刑法第221條第1
項、第51條第5款，判決如主文。
本案經檢察官丙○○到庭執行職務
中　　華　　民　　國　　96　　年　　11　　月　　15　　日
                  刑事第四庭審判長法  官  陳弘能
                                  法  官  盧亨龍
                                  法  官  劉正偉
以上正本證明與原本無異。
如不服本判決應於收受本判決後10日內向本院提出上訴書狀；上
訴書狀應敘述具體理由。未敘述上訴理由者，應於上訴期間屆滿
後20日內向本院補提理由書狀（均須按他造當事人之人數附繕本
）。「切勿逕送上級法院」。
告訴人或被害人對於本判決如有不服，請書具不服之理由狀，請
求檢察官上訴者，其上訴期間之計算係以檢察官收受判決正本之
日期為準。
                                  書記官  王希文
中　　華　　民　　國　　96　　年　　11　　月　　16　　日
附錄論罪科刑法條：
刑法第221條第1項
